【裁判字號】    97,交聲,506
【裁判日期】    970328
【裁判案由】    違反道路交通管理處罰條例聲明異議
【裁判全文】
臺灣臺北地方法院交通事件裁定         97年度交聲字第506號
原處分機關  臺北市交通事件裁決所
受  處分人
即  異議人  甲○○
上列受處分人因違反道路交通管理處罰條例案件，對於臺北市交
通事件裁決所於97年2月26日北市裁二字第裁22─AN0000000號之
裁決書（原舉發案號：北市警交大字第AN0000000 號）聲明異議
，本院裁定如下：
    主  文
異議駁回。
    理  由
一、聲明異議意旨略以：異議人即受處分人甲○○駕駛車牌號碼
    0707─JT號自用小客車於民國96年12月11日19時57分許，停
    放在臺北市○○街處，經警舉發在劃有紅線路段違規停車之
    違規情節，惟異議人表示其所有之0707─JT自小客車前經開
    具AN0000000、AN0000000號交通違規單，其違規地點同一，
    經本人於97年1月15日向臺北市交通裁決所陳述，其中AN000
    0000號交通違規單，以採證欠完整（未明確顯示禁止停車標
    線）為由，撤銷該處分，而AN0000000 號交通違規單則以違
    規事證明確仍須處罰，然既屬同一地點之違規，豈有不同之
    處分結果。再者，0707─JT號自用小客車係緊靠電線桿停放
    而從未移動，該位置之紅線早經塗銷，確為合法停車位等語
    ，爰對原處分不服，依法聲明異議，請求依法撤銷原處分云
    云。
二、原處分機關以：異議人即受處分人甲○○駕駛車牌號碼0707
    ─JT號自用小客車於民國96年12月11日19時57分，停放在臺
    北市○○街處，經警舉發在劃有紅線路段違規停車之違規，
    當場掣發臺北市政府交通局舉發違反道路交通管理事件通知
    單。嗣受處分人於舉發通知單上所載應到案日期（97年01月
    23日）前之97年01月15日提出申訴，原處分機關函請舉發單
    位調查結果，仍認受處分人有上開違規行為，乃依道路交通
    管理處罰條例第56條第1項第1款及違反道路交通管理事件統
    一裁罰基準及處理細則所訂之違反道路交通管理事件統一裁
    罰基準表之規定，於97年02月26日以北市裁二字第裁22─AN
    0000000號裁決書裁處受處分人新臺幣（下同）900元罰鍰等
    語。
三、按汽車停車時，禁止臨時停車處所不得停車；本規則所稱汽
    車，係指在道路上不依軌道或電力架線而以原動機行駛之車
    輛（包括機器腳踏車），道路交通安全規則第112條第1項第
    1款及第2條第1項第1款分別定有明文。又禁止臨時停車線，
    用以指示禁止臨時停車路段，以劃設於道路緣石正面或頂面
    為原則，無緣石之道路得標繪於路面上，距路面邊緣以30公
    分為度；本標線為紅色實線，線寬除設於緣石，正面者以緣
    石高度為準外，其餘皆為10公分，道路交通標誌標線號誌設
    置規則第169 條第1項、第2項亦已分別訂明。而汽車駕駛人
    停車時，在禁止臨時停車處所停車者，處新臺幣600 元以上
    1200元以下罰鍰，亦有道路交通管理處罰條例第56條第1 項
    第1 款之規定甚明。
四、經查，本件異議人即受處分人甲○○對於本案汽車確實停放
    在上述地點一節並不否認，惟辯稱：在同一處所停車，被開
    二張交通違規通知單，一張既以依「未明確顯示禁止停車標
    線」而撤銷處分，何以另一張卻仍維持原處分，況該地點之
    紅線早已塗銷，該處為合法停車位等云云，惟上開0707─JT
    號自用小客車違規停車地點如彩色照片所示之該車之車底下
    地面前半段為紅線、車子之車底下地面後半段底下亦畫有紅
    線禁止停車，該車剛好停放在紅線之上，有卷內舉發之彩色
    照片2張可資佐證（見臺灣臺北地方法院97年度交聲字第506
    號，以下簡稱本院卷，第8 頁），並有臺北市政府警察局大
    安分局97年2月04日北市警安分交字第09730296900號函、臺
    北市政府交通局舉發違反道路交通管理事件通知單（見本院
    卷第8頁）、臺北市交通事件裁決所違反道路交通管理事件
    裁決書、送達證書等附卷可稽（見本院卷第6 至12頁）。是
    異議人所辯與事實不符，應無可信，其於上揭時、地確有在
    設有禁止停車標線之處所停車之違規事證，甚為明確。
五、綜上，異議人「在禁止臨時停車處所停車」之違規，經原處
    分機關依違反道路交通管理處罰條例第56條第1項第1款之規
    定及違反道路交通管理事件統一裁罰基準及處理細則所訂之
    違反道路交通管理事件統一裁罰基準表之規定，裁處受處分
    人罰鍰900 元，核無違誤，是本件受處分人之異議為無理由
    ，自應將其異議駁回。
據上論斷，應依道路交通案件處理辦法第19條，裁定如主文。
中    華    民    國    97    年     3    月    28    日
                      交通法庭法  官  施添寶
以上正本證明與原本無異。
如不服本裁定，應於送達後5日內，向本院提出抗告狀。
                              書記官  陳弘文
中    華    民    國    97    年  4     月       7    日


司法院資訊處製作；財團法人民間司法改革基金會備份。
